{"present": {"1 Singular": {"Affirmative": "fanaim", "Question": "an bhfanaim?", "Negative": "n\u00ed fhanaim"}, "2 Singular": {"Affirmative": "fanann t\u00fa", "Question": "an bhfanann t\u00fa?", "Negative": "n\u00ed fhanann t\u00fa"}, "3 Singular": {"Male": {"Affirmative": "fanann s\u00e9", "Question": "an bhfanann s\u00e9?", "Negative": "n\u00ed fhanann s\u00e9"}, "Female": {"Affirmative": "fanann s\u00ed", "Question": "an bhfanann s\u00ed?", "Negative": "n\u00ed fhanann s\u00ed"}}, "1 Plural": {"Compressed": {"Affirmative": "fanaimid", "Question": "an bhfanaimid?", "Negative": "n\u00ed fhanaimid"}, "Extended": {"Affirmative": "fanann muid", "Question": "an bhfanann muid?", "Negative": "n\u00ed fhanann muid"}}, "2 Plural": {"Affirmative": "fanann sibh", "Question": "an bhfanann sibh?", "Negative": "n\u00ed fhanann sibh"}, "3 Plural": {"Affirmative": "fanann siad", "Question": "an bhfanann siad?", "Negative": "n\u00ed fhanann siad"}, "Passive": {"Affirmative": "fantar", "Question": "an bhfantar?", "Negative": "n\u00ed fhantar"}}, "future": {"1 Singular": {"Affirmative": "fanfaidh m\u00e9", "Question": "an bhfanfaidh m\u00e9?", "Negative": "n\u00ed fhanfaidh m\u00e9"}, "2 Singular": {"Affirmative": "fanfaidh t\u00fa", "Question": "an bhfanfaidh t\u00fa?", "Negative": "n\u00ed fhanfaidh t\u00fa"}, "3 Singular": {"Male": {"Affirmative": "fanfaidh s\u00e9", "Question": "an bhfanfaidh s\u00e9?", "Negative": "n\u00ed fhanfaidh s\u00e9"}, "Female": {"Affirmative": "fanfaidh s\u00ed", "Question": "an bhfanfaidh s\u00ed?", "Negative": "n\u00ed fhanfaidh s\u00ed"}}, "1 Plural": {"Compressed": {"Affirmative": "fanfaimid", "Question": "an bhfanfaimid?", "Negative": "n\u00ed fhanfaimid"}, "Extended": {"Affirmative": "fanfaidh muid", "Question": "an bhfanfaidh muid?", "Negative": "n\u00ed fhanfaidh muid"}}, "2 Plural": {"Affirmative": "fanfaidh sibh", "Question": "an bhfanfaidh sibh?", "Negative": "n\u00ed fhanfaidh sibh"}, "3 Plural": {"Affirmative": "fanfaidh siad", "Question": "an bhfanfaidh siad?", "Negative": "n\u00ed fhanfaidh siad"}, "Passive": {"Affirmative": "fanfar", "Question": "an bhfanfar?", "Negative": "n\u00ed fhanfar"}}, "past": {"1 Singular": {"Affirmative": "d'fhan m\u00e9", "Question": "ar fhan m\u00e9?", "Negative": "n\u00edor fhan m\u00e9"}, "2 Singular": {"Affirmative": "d'fhan t\u00fa", "Question": "ar fhan t\u00fa?", "Negative": "n\u00edor fhan t\u00fa"}, "3 Singular": {"Male": {"Affirmative": "d'fhan s\u00e9", "Question": "ar fhan s\u00e9?", "Negative": "n\u00edor fhan s\u00e9"}, "Female": {"Affirmative": "d'fhan s\u00ed", "Question": "ar fhan s\u00ed?", "Negative": "n\u00edor fhan s\u00ed"}}, "1 Plural": {"Compressed": {"Affirmative": "d'fhanamar", "Question": "ar fhanamar?", "Negative": "n\u00edor fhanamar"}, "Extended": {"Affirmative": "d'fhan muid", "Question": "ar fhan muid?", "Negative": "n\u00edor fhan muid"}}, "2 Plural": {"Affirmative": "d'fhan sibh", "Question": "ar fhan sibh?", "Negative": "n\u00edor fhan sibh"}, "3 Plural": {"Compressed": {"Affirmative": "d'fhan siad", "Question": "ar fhan siad?", "Negative": "n\u00edor fhan siad"}, "Extended": {"Affirmative": "d'fhanadar", "Question": "ar fhanadar?", "Negative": "n\u00edor fhanadar"}}, "Passive": {"Affirmative": "fanadh", "Question": "ar fanadh?", "Negative": "n\u00edor fanadh"}}, "condi": {"1 Singular": {"Affirmative": "d'fhanfainn", "Question": "an bhfanfainn?", "Negative": "n\u00ed fhanfainn"}, "2 Singular": {"Affirmative": "d'fhanf\u00e1", "Question": "an bhfanf\u00e1?", "Negative": "n\u00ed fhanf\u00e1"}, "3 Singular": {"Male": {"Affirmative": "d'fhanfadh s\u00e9", "Question": "an bhfanfadh s\u00e9?", "Negative": "n\u00ed fhanfadh s\u00e9"}, "Female": {"Affirmative": "d'fhanfadh s\u00ed", "Question": "an bhfanfadh s\u00ed?", "Negative": "n\u00ed fhanfadh s\u00ed"}}, "1 Plural": {"Compressed": {"Affirmative": "d'fhanfaimis", "Question": "an bhfanfaimis?", "Negative": "n\u00ed fhanfaimis"}, "Extended": {"Affirmative": "d'fhanfadh muid", "Question": "an bhfanfadh muid?", "Negative": "n\u00ed fhanfadh muid"}}, "2 Plural": {"Affirmative": "d'fhanfadh sibh", "Question": "an bhfanfadh sibh?", "Negative": "n\u00ed fhanfadh sibh"}, "3 Plural": {"Compressed": {"Affirmative": "d'fhanfaid\u00eds", "Question": "an bhfanfaid\u00eds?", "Negative": "n\u00ed fhanfaid\u00eds"}, "Extended": {"Affirmative": "d'fhanfadh siad", "Question": "an bhfanfadh siad?", "Negative": "n\u00ed fhanfadh siad"}}, "Passive": {"Affirmative": "d'fhanfa\u00ed", "Question": "an bhfanfa\u00ed?", "Negative": "n\u00ed fhanfa\u00ed"}}, "imper": {"1 Singular": {"Affirmative": "fanaim!", "Negative": "n\u00e1 fanaim!"}, "2 Singular": {"Affirmative": "fan!", "Negative": "n\u00e1 fan!"}, "3 Singular": {"Male": {"Affirmative": "fanadh s\u00e9!", "Negative": "n\u00e1 fanadh s\u00e9!"}, "Female": {"Affirmative": "fanadh s\u00ed!", "Negative": "n\u00e1 fanadh s\u00ed!"}}, "1 Plural": {"Compressed": {"Affirmative": "fanaimis!", "Negative": "n\u00e1 fanaimis!"}, "Extended": {"Affirmative": "fanadh muid!", "Negative": "n\u00e1 fanadh muid!"}}, "2 Plural": {"Affirmative": "fanaig\u00ed!", "Negative": "n\u00e1 fanaig\u00ed!"}, "3 Plural": {"Compressed": {"Affirmative": "fanaid\u00eds!", "Negative": "n\u00e1 fanaid\u00eds!"}, "Extended": {"Affirmative": "fanadh siad!", "Negative": "n\u00e1 fanadh siad!"}}, "Passive": {"Affirmative": "fantar!", "Negative": "n\u00e1 fantar!"}}, "pastConti": {"1 Singular": {"Affirmative": "d'fhanainn", "Question": "an bhfanainn?", "Negative": "n\u00ed fhanainn"}, "2 Singular": {"Affirmative": "d'fhant\u00e1", "Question": "an bhfant\u00e1?", "Negative": "n\u00ed fhant\u00e1"}, "3 Singular": {"Male": {"Affirmative": "d'fhanadh s\u00e9", "Question": "an bhfanadh s\u00e9?", "Negative": "n\u00ed fhanadh s\u00e9"}, "Female": {"Affirmative": "d'fhanadh s\u00ed", "Question": "an bhfanadh s\u00ed?", "Negative": "n\u00ed fhanadh s\u00ed"}}, "1 Plural": {"Compressed": {"Affirmative": "d'fhanaimis", "Question": "an bhfanaimis?", "Negative": "n\u00ed fhanaimis"}, "Extended": {"Affirmative": "d'fhanadh muid", "Question": "an bhfanadh muid?", "Negative": "n\u00ed fhanadh muid"}}, "2 Plural": {"Affirmative": "d'fhanadh sibh", "Question": "an bhfanadh sibh?", "Negative": "n\u00ed fhanadh sibh"}, "3 Plural": {"Compressed": {"Affirmative": "d'fhanaid\u00eds", "Question": "an bhfanaid\u00eds?", "Negative": "n\u00ed fhanaid\u00eds"}, "Extended": {"Affirmative": "d'fhanadh siad", "Question": "an bhfanadh siad?", "Negative": "n\u00ed fhanadh siad"}}, "Passive": {"Affirmative": "d'fhanta\u00ed", "Question": "an bhfanta\u00ed?", "Negative": "n\u00ed fhanta\u00ed"}}, "subj": {"1 Singular": {"Affirmative": "go bhfana m\u00e9", "Negative": "n\u00e1r fhana m\u00e9"}, "2 Singular": {"Affirmative": "go bhfana t\u00fa", "Negative": "n\u00e1r fhana t\u00fa"}, "3 Singular": {"Male": {"Affirmative": "go bhfana s\u00e9", "Negative": "n\u00e1r fhana s\u00e9"}, "Female": {"Affirmative": "go bhfana s\u00ed", "Negative": "n\u00e1r fhana s\u00ed"}}, "1 Plural": {"Compressed": {"Affirmative": "go bhfanaimid", "Negative": "n\u00e1r fhanaimid"}, "Extended": {"Affirmative": "go bhfana muid", "Negative": "n\u00e1r fhana muid"}}, "2 Plural": {"Affirmative": "go bhfana sibh", "Negative": "n\u00e1r fhana sibh"}, "3 Plural": {"Affirmative": "go bhfana siad", "Negative": "n\u00e1r fhana siad"}, "Passive": {"Affirmative": "go bhfantar", "Negative": "n\u00e1r fhantar"}}, "verbal noun": "fanacht", "verbal adjective": "fanta"}